【裁判字號】    99,審重勞訴,12
【裁判日期】    990402
【裁判案由】    損害賠償等
【裁判全文】
臺灣臺北地方法院民事裁定          99年度審重勞訴字第12號
原      告  元源生物科技股份有限公司
法定代理人  丁○○
訴訟代理人  林永頌律師
            張譽尹律師
被      告  丙○○○原名何碧.
            庚○○
            己○○
被      告  亨信貿易有限公司
法定代理人  李錚錚
被      告  戊○○
            甲○○
            乙○○
前列四人共同
訴訟代理人  陳志隆律師
上列當事人間請求損害賠償等事件，本院裁定如下：
    主  文
本件移送臺灣士林地方法院。
    理  由
一、按訴訟之全部或一部，法院認為無管轄權者，依原告聲請或
    依職權以裁定移送於其管轄法院，民事訴訟法第28條第1項
    定有明文。次按因侵權行為涉訟者，由行為地之法院管轄，
    民事訴訟法第15條第1項定有明文；又共同訴訟之被告數人
    ，依同法第4條至19條規定有共同管轄法院者，由該法院管
    轄，同法第20條但書亦有明文。易言之，共同訴訟之被告數
    人，如依同法第4條至第19條規定有其共同管轄法院，既有
    法律所定據以定管轄法院之標準，以之適用於被告數人之共
    同訴訟，要無害於被告之利益。職是之故，在被告數人之共
    同訴訟，同法第4條至第19條所定共同管轄法院以外被告住
    所地之法院，對之無管轄權，原告僅得向該共同管轄法院起
    訴。
二、本件原告起訴主張略以：被告己○○、庚○○分別自民國93
    年7月、94年12月起受僱於伊公司，擔任研發、業務人員，
    並簽有切結書，承諾於受僱期間及離職後，對伊之營業祕密
    ，負有保密義務。詎被告庚○○、己○○於97年初、同年3
    月31日離職後，竟洩露伊之營業祕密，違反競業禁止義務，
    與被告亨信貿易有限公司（下稱亨信公司）及任職於該公司
    之被告吳志嗚、乙○○，對外持訴外人新鋒有限公司（下稱
    新鋒公司）名義所生產仿冒之EV16防霧劑，向伊大陸地區客
    戶進行銷售，並由被告丙○○○提供其台北富邦銀行天母分
    行帳戶供新鋒公司收受貨款。被告戊○○為亨信公司副總經
    理，顯然知悉上開被告之行為，自應負共同侵權行為之責。
    又新鋒公司於93年9月16日即已解散，該公司EV16防霧劑報
    價單上記載之地址、電話、傳真卻與被告亨信公司相同，顯
    見新鋒公司係被告亨信公司與己○○、庚○○共同從事侵權
    行為之掩幕。為此，依切結書第8條第2項約定，請求被告庚○○、己○○支付懲罰性違約金各新臺幣（下同）1000萬元
    （對被告庚○○請求3000萬元，僅先聲明請求1000萬元）。
    另依營業秘密法第12條、民法第184條、第185條及第188條
    之規定，主張被告應負共同侵權行為損害賠償責任而請求連
    帶賠償1800萬元等語。
三、經查，本件被告丙○○○住所地位於臺北縣五股鄉○○路○
    段22巷8號4樓之1、被告庚○○住所地位於花蓮縣花蓮市○○○街10號2樓、被告甲○○住所地位於臺北縣淡水鎮○○
    路32巷8號13樓、被告乙○○住所地位於臺北縣新莊市○○
    路49巷14號2樓，其餘被告己○○、戊○○住居所地及亨信
    公司事務所所在地分別在本院轄區，有原告所提戶籍謄本可
    稽，依民事訴訟法第20條本文規定，各住所地法院俱有管轄
    權。惟依原告起訴狀主張之事實，除主張被告庚○○、己○○違反切結書之義務，亦同時主張被告共同製造、銷售仿冒
    之EV16防霧劑，侵害其營業秘密，足見本件係因侵權行為而
    涉訟。況原告公司事務所所在地設於臺北縣淡水鎮○○○路
    ○段27之5號15樓，原告所稱之新鋒公司復位於臺北市○○區
    ○○街236號1樓，新鋒公司用以收受貨款之帳戶又在台北富
    邦商業銀行天母分行帳戶（臺市士林區○○○路36號），更
    可見本件侵權行為地及結果地均在臺灣士林地方法院轄區。
    雖原告與被告庚○○、己○○所定切結書第11條有合意由本
    院管轄之約定，但避免裁判歧異，應認本件不宜分別辯論裁
    判。從而，本件共同訴訟，應依首開規定，由因侵權行為涉
    訟之特別審判籍管轄法院即臺灣士林地方法院管轄，始符合
    法律保護被告之意旨。茲依職權將本件移送於該管轄法院。
四、爰裁定如主文。
中    華    民    國    99    年    4     月    2     日
                  民事第六庭    法  官  許純芳
以上正本係照原本作成
如對本裁定抗告須於裁定送達後10日內向本院提出抗告狀，並繳
納抗告費新臺幣1,000元
中    華    民    國    99    年    4     月    6     日
                                書記官  陳怡君

司法院資訊處製作；財團法人民間司法改革基金會備份。
